# 请求陈版指点：关于资质和业务转移！

提问人：燕赵歌舞 时间：2011-08-25 10:46:50
陈版，现在遇到了这种情形：所属的两家子企业A¥B（设计公司）,其中A将其所属的专业人员连带部分设计业务转给了B，没有任何费用。A的债权人控告我们说我们是转移资产，请问您转移专业人员和设计业务能定性为转移资产么？ 谢谢！

回答人：chenyiwei
回复 燕赵歌舞 的帖子
如楼上网友所言，这根本上是一个法律问题。要考虑与债权人之间的相关合同对“转移资产”的禁止性条款具体如何界定其范围。但是，对于设计公司这样的轻资产企业，将所属的专业人员连带部分设计业务转移出去，可能会对A未来的持续盈利能力产生重大不利影响，从而削弱未来对债权人的保障基础，债权人的担心有一定道理，但一般理解不宜以“转移资产”为理由提出异议。